臺灣彰化地方法院刑事判決　　　　　　　　　　　　九十三年度易字第一二八號
　　公　訴　人　臺灣彰化地方法院檢察署檢察官
　　被　　　告　乙○○
右列被告因竊盜等案件，經檢察官提起公訴（九十三年度偵字第六四三四號），本院
依簡式審判程序判決如左：
    主      文
乙○○攜帶兇器竊盜，累犯，處有期徒刑捌月。扣案之扳手壹支沒收。又未指定犯人
，而向該管公務員誣告犯罪，累犯，處有期徒刑伍月。主刑部分應執行有期徒刑壹年
。
    事      實
一、乙○○前因違反毒品危害防制條例案件，經本院以九十一年度訴字第一四一號判
    決判處有期徒刑一年二月確定，於民國九十三年一月二十日假釋出監，至同年二
    月二十八日假釋期滿未經撤銷，以已執行完畢論。詎仍不知悔改，因欠缺金錢花
    用，乃尋思竊取五金材料變賣求現，竟意圖為自己不法之所有，於九十三年八月
    二十六日下午三時四十分許，在彰化縣員林鎮○○路○段二巷信義橋旁，趁無人
    注意之際，攜帶其所有客觀上足供作為兇器使用之扳手一支，以拆卸固定螺絲之
    方式，竊取彰化縣員林鎮公所所有之Ｕ型不鏽鋼護欄三支（價值據彰化縣員林鎮
    公所工務課工務員甲○○稱約為新臺幣《下同》九千元），得手後正欲離去之際
    ，適為員警巡經該地察覺有異而上前查看，乙○○見狀遂將竊得贓物丟棄路旁，
    並騎乘車牌號碼ＪＳＵ─五九九號重型機車離去現場，惟其又於途中不慎跌倒，
    因而棄車逃逸。嗣乙○○因恐員警根據遺留現場之機車循線將其查獲，竟另基於
    誣告他人犯罪之故意，於同日下午五時二十三分十六秒，撥打一一０之報案中心
    電話，謊稱上開機車於停車購物時未熄火遭竊，而未指定犯人向該管公務員誣告
    他人犯竊盜罪。旋為警於同年八月二十六日下午五時四十分許，在彰化縣員林鎮
    ○○路○段一巷附近查獲乙○○，並扣得其所有供竊盜使用之扳手一支，始查悉
    上情。
二、案經彰化縣警察局員林分局報請臺灣彰化地方法院檢察署檢察官偵查起訴。
    理      由
一、本件被告乙○○於準備程序中，先就右揭犯罪事實為有罪之陳述，且所犯係死刑
    、無期徒刑、最輕本刑為三年以上有期徒刑以外之罪，經本院合議庭依刑事訴訟
    法第二百七十三條之一第一項之規定，裁定由法官一人獨任進行簡式審判程序，
    先此敘明。
二、右揭事實，業據被告乙○○於警詢及偵審中坦承不諱，核與告發人甲○○於警詢
    及偵查中指訴員林鎮公所所有之Ｕ型不鏽鋼護欄三支遭竊情節相符，並有照片十
    張、贓物認領保管單一紙、彰化縣警察局受理各類案件紀錄表一份附卷可稽，及
    扳手一支扣案為憑，足徵被告前揭自白應屬實情。而扣案之扳手一支，係金屬材
    質製成，持以揮舞足以傷人生命、身體，客觀上自可供作兇器使用，殆無疑義。
    本案事證已臻明確，被告犯行至堪認定。
三、按刑法第三百二十一條第一項第三款之攜帶兇器竊盜罪，係以行為人攜帶兇器竊
    盜為其加重條件，此所謂兇器，其種類並無限制，凡客觀上足對人之生命、身體
    、安全構成威脅，具有危險性之兇器均屬之，且祇須行竊時攜帶此種具有危險性
    之兇器為已足，並不以攜帶之初有行兇之意圖為必要。核被告乙○○攜帶扳手竊
    取不鏽鋼護欄，又向員警謊報機車失竊冀圖規避刑責，所為係犯刑法第三百二十
    一條第一項第三款之攜帶兇器加重竊盜罪，及同法第一百七十一條第一項之未指
    定犯人誣告罪。按刑法上之牽連犯，係指行為者意念中祇欲犯某罪，而其實施犯
    罪之方法，或其實施犯罪之結果，觸犯行為人目的行為以外之其他罪名而言。牽
    連犯的數行為間，有無方法或結果行為與目的行為之牽連關係存在，並應參酌行
    為時客觀的事實以為決定，亦即在客觀上認其方法或結果行為，與犯罪之目的行
    為，有不可分離之直接密切關係，始克成立；若所犯二罪，僅有偶然之方法或結
    果之機會關係者，自不得謂為牽連犯（最高法院七十九年台上字第五四七號判例
    要旨、最高法院九十年度台上第六九八０號刑事判決均參照）。本件被告係於行
    竊不鏽鋼護欄得手後，因顧慮員警依據棄置現場機車車號循線予以查獲，始以謊
    報機車失竊方式掩飾身分，該未指定犯人誣告犯行應係被告於竊盜完成後另行起
    意所為，二罪間亦無必然且不可分離之直接密切關係，當無論以牽連犯裁判上一
    罪之餘地，且其犯意個別，行為互殊，應予分論併罰。公訴意旨認為上開二罪屬
    牽連犯之裁判上一罪關係，容有未洽，併此指明。查被告前因違反毒品危害防制
    條例案件，經本院以九十一年度訴字第一四一號判決判處有期徒刑一年二月確定
    ，於九十三年一月二十日假釋出監，至同年二月二十八日假釋期滿未經撤銷，以
    已執行完畢論，有刑案資料查註紀錄表及臺灣高等法院被告全國前案紀錄表在卷
    可按，其受有期徒刑之執行完畢，五年內再犯本件法定本刑有期徒刑以上之罪，
    為累犯，均應依法加重其刑。爰審酌被告不知憑恃己力掙取金錢以供經濟所需，
    竟率爾侵犯他人財產法益，價值觀念非無偏差；尤其被告又於行竊後冀圖掩飾身
    分，而誣指他人竊取其機車，妨礙警察及司法機關追查犯罪，足見其於實施竊盜
    犯罪後仍心存僥倖，犯罪所生危害亦不容輕忽；惟念及被告於警詢及偵審中均能
    坦承犯行，犯後態度尚非全無足取，及其犯罪手段、目的、竊取財物價值有限、
    具有高中肄業學歷之智識程度等一切情狀，分別量處如主文所示之刑，並定其應
    執行之刑，以示懲儆。扣案之扳手一支，係被告所有供竊盜犯罪所用之物，業據
    被告於本院審理時供承甚明，應依刑法第三十八條第一項第二款之規定，宣告沒
    收。
據上論斷，應依刑事訴訟法第二百七十三條之一第一項、第二百九十九條第一項前段
，刑法第三百二十一條第一項第三款、第一百七十一條第一項、第四十七條、第五十
一條第五款、第三十八條第一項第二款，罰金罰鍰提高標準條例第一條前段，判決如
主文。
本案經檢察官郭緯中到庭執行職務。
中    華    民    國    九十三    年      十一      月      二十九      日
                              臺灣彰化地方法院刑事第三庭
                                  法      官  高  文  崇
右正本證明與原本無異。
如不服本判決，應於判決送達後十日內向本院提出上訴狀( 須附繕本 )。
告訴人或被害人對於判決如有不服具備理由請求檢察官上訴者，其上訴期間之計算係
以檢察官收受判決正本之日期為準。
                                  法院書記官  謝  志  鑫
中    華    民    國    九十二    年      十二      月        三        日
刑法第三百二十一條第一項第三款：
犯竊盜罪而有左列情形之一者，處六月以上五年以下有期徒刑：
三、攜帶兇器而犯之者。
刑法第一百七十一條第一項：
未指定犯人，而向該管公務員誣告犯罪者，處一年以下有期徒刑、拘役或三百元以下
罰金。
